【裁判字號】    95,上訴,2259
【裁判日期】    951128
【裁判案由】    重傷害等
【裁判全文】
臺灣高等法院臺中分院刑事判決        95年度上訴字第2259號
上  訴  人
即  被  告  丁○○
                    （現在臺灣臺中監獄執行中）
指定辯護人  本院公設辯護人  丙○○
上列上訴人因重傷害等案件，不服臺灣臺中地方法院94年度訴字
第3254號 ，中華民國95年6月13日第一審判決（起訴案號：臺灣
臺中地方法院檢察署94年度偵字第13687、13709號），提起上訴
，本院判決如下：
    主  文
上訴駁回。
    事實及理由
一、本案經本院審理結果，認第一審判決認事用法及量刑均無不
    當，應予維持，並引用第一審判決書記載之事實、證據及理
    由（如附件）。
二、上訴人即被告丁○○（以下稱被告）在本院審理中，仍執前
    詞，否認有重傷未遂之犯行，辯稱：我不是惡意傷害，我是
    不小心的，我是要潑水，我高腳杯是在桌上拿的，而且我是
    由下往上潑水，甲○○自己也有說她當時也有低頭，是她低
    頭時去撞到（高腳杯）的，我沒有強行押甲○○，是聯絡周
    培堆帶她走的，當時血也沒有流很多云云。經查原審判決對
    於認定被告犯行所依憑之證據，已經詳細調查審酌，並於判
    決理由中詳敘取捨之依據，並對被告有利之證據及辯解如何
    不可採，一一予以指駁，均無違證據法則及論理法則。按眼
    部乃人之視覺器官，極為脆弱，如受重擊，將可能導致失明
    ，實乃通常之知識經驗，應為被告所知悉。本院衡酌本件案
    發時，係被告以高腳杯之杯口朝告訴人甲○○之眼部大力毆
    擊，倒致甲○○之眼部受傷，及至李孟欲行離去就醫時，不
    僅不讓甲○○離開，被告等人仍執意將甲○○挾持至他處，
    聯絡親友協助還錢，嗣至甲○○同意還錢，經傅筱雯之同意
    後，始放甲○○離去等情。若謂被告丁○○僅係因一時之過
    失，不慎將告訴人甲○○眼部打傷，則其於見甲○○眼部受
    傷時，理當立即迅速將甲○○送醫急救或讓其離開，惟其竟
    仍將甲○○挾持多時，可見被告丁○○自始即使甲○○受重
    傷之不確定故意，至為明顯。原判決認被告係基於未必之故
    意，而實施重傷行為，幸因告訴人治療得宜，始未造成重傷
    之結果，認事用法均無不合。被告請求再傳訊告訴人甲○○
    證述案發當時情形；請求傳訊證人即中國醫藥大學主治醫師
    廖惠芬證述治療之過程、當時視力減退之原因、視力回復之
    原因、人之眼臉部位是否脆弱容易破裂一節。因證人甲○○
    在原審審理中，經交互詰問證述甚詳，即無再予傳訊之必要
    ；而關於甲○○眼部受傷之情形，及治療經過，有仁愛綜合
    醫院診斷證明書、中國醫藥大學附設醫院診斷證明書、相片
    、病情說明、醫師廖惠芬之書面陳述、甲○○病歷等資料附
    卷可憑，並經原判決論述甚詳，事證極為明確，亦無傳訊證
    人廖惠芬之必要。又被告另請求調取案發處上寶泡沫紅茶店
    之高腳杯，以證明是否能承受重力擊人，而不全部破碎一節
    ，亦不足以動搖原判決認定之結果，核無調取高腳杯之必要
    ，均予敘明。按刑法於民國94年2月2日經總統令修正公布，
    於95年7月1日施行，被告行為後法律有變更，依修正後刑法
    第2條第1項前段規定，應適用行為時之法律。本院以被告係
    為人討債，竟以暴力手段加害告訴人，其犯罪動機惡劣，行
    為乖張，犯後復不知悔悟，原判決適用刑法修正前之法律，
    並審酌被告犯罪之一切情狀，量處有期徒刑三年二月，並無
    不合。被告之上訴為無理由，應予駁回。
三、據上論斷，應依刑事訴訟法第373條、第368條，修正後刑法
    第2條第1項前段，判決如主文。
本案經檢察官乙○到庭執行職務。
中    華    民    國    95    年    11  月    28      日
          刑事第十一庭  審判長法  官  陳  朱  貴
                              法  官  胡  文  傑
                              法  官  郭  同  奇
上列正本證明與原本無異。
如不服本判決應於收受送達後十日內向本院提出上訴書狀，其未
敘述上訴之理由者並得於提起上訴後十日內向本院補提理由書（
均須按他造當事人之人數附繕本）。
                              書記官  康  孝  慈
中    華    民    國    95    年    12 月     1       日
                                                      Ａ


司法院資訊處製作；財團法人民間司法改革基金會備份。
